臺灣士林地方法院刑事判決
111年度訴字第154號
公  訴  人  臺灣士林地方檢察署檢察官
被      告  鍾承龍


選任辯護人  張瓊文  律師
上列被告因家庭暴力罪之傷害案件，經檢察官提起公訴（111年
度偵字第3249號），本院判決如下：
    主  文
鍾承龍無罪。
    理  由
一、公訴意旨略以：被告鍾承龍與告訴人蔡巧玲為夫妻，屬家庭
    暴力防治法第3條第1款所定家庭成員關係。被告鍾承龍於民
    國111年1月4日21時30分許，在臺北市○○區○○路0段0號0樓住
    處，因手機所有權歸屬問題與告訴人蔡巧玲發生口角爭執，
    其為取回告訴人蔡巧玲手執之手機，竟基於傷害之犯意，徒
    手抓握告訴人蔡巧玲兩手手腕，造成告訴人蔡巧玲雙上肢挫
    傷之傷害。因認被告涉犯刑法第277條笫1項傷害罪嫌等語。
二、按犯罪事實應依證據認定之，無證據不得認定犯罪事實；有
    罪之判決書應於理由內記載認定犯罪事實所憑之證據及其認
    定之理由，刑事訴訟法第154條第2項及第310條第1款分別定
    有明文。而犯罪事實之認定，係據以確定具體的刑罰權之基
    礎，自須經嚴格之證明，故其所憑之證據不僅應具有證據能
    力，且須經合法之調查程序，否則即不得作為有罪認定之依
    據。倘法院審理之結果，認為不能證明被告犯罪，而為無罪
    之諭知，即無前揭第154條第2項所謂「應依證據認定」之犯
    罪事實之存在。因此，同法第308條前段規定，無罪之判決
    書只須記載主文及理由。而其理由之論敘，僅須與卷存證據
    資料相符，且與經驗法則、論理法則無違即可，所使用之證
    據亦不以具有證據能力者為限，即使不具證據能力之傳聞證
    據，亦非不得資為彈劾證據使用。故無罪之判決書，就傳聞
    證據是否例外具有證據能力，本無須於理由內論敘說明（最
    高法院100年度台上字第2980號判決意旨參照）。準此，本
    件被告被訴上開犯行，既經本院於後述認定犯罪不能證明而
    為無罪諭知，本判決即不再論述所援引有關證據之證據能力
    。另按刑事訴訟法第161條第1項規定：檢察官就被告犯罪事
    實，應負舉證責任，並指出證明之方法。因此，檢察官對於
    起訴之犯罪事實，應負提出證據及說服之實質舉證責任。倘
    其所提出之證據，不足為被告有罪之積極證明，或其闡明之
    證明方法，無從說服法官以形成被告有罪之心證，基於無罪
    推定之原則，自應為被告無罪判決之諭知，更有最高法院92
    年台上字第128號判例意旨足參。
三、本件公訴人認被告涉犯刑法第277條第1項罪嫌，無非以被告
    鍾承龍之供述、告訴人蔡巧玲之指訴及其提出之新光醫療財
    團法人新光吳火獅紀念醫院出具之乙種診斷證明書1紙為證
    。
四、訊之被告堅決否認有上開犯行，辯稱：「我否認犯罪，我沒
    有做起訴書所載事情，我當時跟告訴人有發生糾紛，當時告
    訴人把我的鞋子丟掉，告訴人就是跟我在爭論鞋子歸屬權，
    我一直好好講，我沒有動粗，後來告訴人說夫妻財產共有，
    告訴人在找事情鬧，然後我手機放在桌上充電，告訴人說手
    機是他買的，所以他看到我拿手機準備錄影時就來搶我的手
    機，其實事情很短，當時我也沒有看到告訴人受傷，後來告
    訴人就是說他有受傷。」等語，經查：　　
　㈠告訴人蔡巧玲雖於警詢、檢察官偵查中陳稱：111年1月4日晚
    上9時30分許，在上址住處，其與被告爭搶手機而發生拉扯
    ，致告訴人成傷云云。惟告訴人所提新光醫療財團法人新光
    吳火獅紀念醫院乙種診斷證明書1紙（參見111偵3249卷第25
    頁）及新光醫療財團法人新光吳火獅紀念醫院111年5月23日
    新醫醫字第1110000381號函檢附蔡巧玲就醫之傷勢照片光碟
    及照片各1份（參見本院卷第111頁、第115頁至第119頁，光
    碟片附於第113頁保密資料袋）所示，該診斷證明書證明告
    訴人於111年1月4日晚上10時42分許，前往該醫院就診，並
    經醫師診斷受有雙上肢挫傷之事實，且依上開傷勢照片所示
    ，告訴人左手姆指有一處不大之傷口，雙手臂未見明顯之傷
    痕，是否逕可認定該傷勢係遭被告傷害所致？尚難遽為認定
    。被告則提出111年1月4日案發當時錄影光碟1片（存放卷內
    證物存置袋）及物品受損照片3張（參見本院卷第45至49頁
    ）辯稱告訴人所受之傷害非其所為，而本院受命法官於111
    年5月6日準備程序勘驗上開錄影光碟內容，結果為：
  勘驗標的：被告提供對話錄音光碟
  檔案名稱：傷害案錄影.mp4
  影片時長：5分40秒
【00:00:01】鍾承龍：妳為什麼說我丟妳的鞋子？是妳丟我鞋子
                    欸！
【00:00:04】蔡巧玲：那是我的鞋子，我買的，我有證據是我買
                    的，我可以處理它。
【00:00:09】鍾承龍：那……那很多東西也是我買的啊！
【00:00:12】蔡巧玲：哪裡？哪裡？哪裡？收據在哪裡啊？明細
                    在哪裡啊？
【00:00:15】鍾承龍：我怎麼有收據就……。妳送人家的東西就
                    是人家的了，不是嗎？
【00:00:19】蔡巧玲：你送我什麼啊？我送你什麼啊？我送你那
                    個就是我送你的。是不是？
【00:00:23】鍾承龍：等一下，妳買那個鞋子，妳不是送給我妳
                    是幹什麼？
【00:00:27】蔡巧玲：我不是送給你啊，我只是刷國旅啊，那時
                    候是夫妻嘛，給你買啊，你有給我買過什
                    麼嗎？
【00:00:34】鍾承龍：我買過包包啊，很多啊。
【00:00:35】蔡巧玲：哪裡有……我還給你，還給你，還給你。
【00:00:38】鍾承龍：還有手機啊！
【00:00:40】蔡巧玲：手機啊，那你手機也給我啊！你這支手機
                    也是你給我的啊！
【00:00:41】鍾承龍：那妳的手機先拿給我啊。
【00:00:44】蔡巧玲：你手機要給我啊，你手機給我啊！我給你
                    ，我要給你，拿我的呃……是什麼……。
【00:00:51】鍾承龍：欸，妳不要無理取鬧，好不好。
【00:00:52】蔡巧玲：你不要又講我無理取鬧，你現在又講什麼
                    ......我說要還你，你還說我無理取鬧。
【00:00:56】鍾承龍：妳不要在那邊無理取鬧了好不好。
【00:00:57】蔡巧玲：我的鞋子拿給我。
【00:01:02】蔡巧玲：我不屑你的包包啊，我的鞋子買幾千塊錢
                    ……不屑你的包包啊！
【00:01:24】蔡巧玲：（拿出包包）給你，給你，來剪掉算了，
                    剪掉還你，老娘不爽（拿剪刀剪包包的袋
                    子）。給你，給你，給你，給你，還你！
                    ……我的（手持鍵盤、包包及剪刀）。
【00:01:39】鍾承龍：妳不要亂鬧嘛，妳剛怎麼把我的鍵盤弄壞
                    ？
【00:01:43】蔡巧玲：蛤，蛤，那你鞋子給我。
【00:01:44】鍾承龍：那妳弄壞啦，妳弄壞我的鍵盤咧，妳為什
                    麼弄壞我的東西？
【00:01:49】蔡巧玲：（拿包包往前推給鍾承龍）給你啊！還你
                    、還你，還你，你買的還你。
【00:01:53】鍾承龍：妳為什麼弄壞我的鍵盤？
【00:01:53】蔡巧玲：啊你東西還我，你東西還我，你東西還我
                    啦！
【00:01:57】鍾承龍：妳為什麼要弄壞我的鍵盤？
【00:01:57】蔡巧玲：（撿取物品，並揮開鍾承龍的手）你東西
                    還我。
【00:01:58】蔡巧玲：（鍾承龍手部接觸到蔡巧玲胸部位置）欸
                    欸欸欸欸欸，胸部不要亂碰喔！胸部不要
                    亂碰喔！
【00:02:02】鍾承龍：是妳頂到我，我沒有碰妳喔，
【00:02:04】蔡巧玲：你不要亂碰喔，還你啊！
【00:02:06】鍾承龍：是妳撞過來的喔。
【00:02:07】蔡巧玲：還你啊！你鞋子還我。
【00:02:09】鍾承龍：妳在鬧什麼。
【00:02:10】蔡巧玲：鞋子還我。
【00:02:12】鍾承龍：那我的鞋子呢？
【00:02:13】蔡巧玲：你偷我的東西，鞋子是……。
【00:02:15】鍾承龍：我的鞋子呢？妳為什麼要把我鞋子丟掉？
【00:02:17】小孩：媽媽，臉盆掉了，臉盆掉了，媽媽，臉盆掉
                  囉。
【00:02:24】鍾承龍：你為什麼要把我鞋子弄掉？那妳把我這個
                    東西（指向蔡巧玲手上手機）損毁了。
【00:02:28】蔡巧玲：我管你。
【00:02:28】鍾承龍：我的螢幕也弄壞了。
【00:02:30】蔡巧玲：我管你。
【00:02:31】鍾承龍：你剛剛把我的螢幕損毀了。
【00:02:32】蔡巧玲：拿錢來啊。
【00:02:34】鍾承龍：那妳這個怎麼賠給我？
【00:02:37】蔡巧玲：那……夫妻一半嘛，一半嘛！夫妻一半嘛
                    ！是不是？錢拿來啊！
【00:02:39】鍾承龍：欸，對啊！妳不是說夫妻一半，那妳說妳
                    買的鞋子，那我也是有一半，對不對？ 
【00:02:44】蔡巧玲：哪裡？哪裡？我的國旅，那是我的國旅刷
                    的。
【00:02:47】鍾承龍：你說夫妻啊！
【00:02:47】蔡巧玲：請你啊！那是我的國旅刷的。
【00:02:50】鍾承龍：那你現在……妳講夫妻一半，然後妳自己
                    的……
【00:02:52】蔡巧玲：現在夫妻一半啊！
【00:02:53】鍾承龍：你自己又說是妳的。
【00:02:53】蔡巧玲：我國旅是我工作上。
【00:02:55】鍾成龍：妳搞什麼鬼，妳這樣子不對耶，欸，妳這
                    樣子不對耶。
【00:02:57】蔡巧玲：（持手機打電話報案）
【00:03:06】鍾承龍：（指向電腦）那妳把我東西敲壞了，妳怎
                    麼賠我？
【00:03:12】蔡巧玲：你拿你的錢賠啊！你拿你自己的錢賠啊！
                    你的錢一半也是我的啊。
【00:03:15】鍾承龍：那妳這樣是損毁喔！
【00:03:19】蔡巧玲：那你把我的鞋子丟了，那你偷竊啊！沒有
                    經過我的允許把我丟……。（報案）你好
                    ，我發現我的鞋子不見了。
【00:03:23】鍾承龍：你又怎麼知道是我丟了。
【00:03:25】蔡巧玲：因為我有證據。（對電話說）對，被偷，
                    東西，我的鞋子被偷了，承德路四段五號
                    六樓，對，好謝謝。
【00:03:41直至影片結束兩人未再進行對話。】
    有該光碟及本院準備程序勘驗筆錄在卷可憑（參見本院卷第
    38頁至第41頁），且被告辯稱：「此影片內沒有錄到我徒手
    抓告訴人手腕的畫面，是在之前我從告訴人手上取回手機時
    ，因為告訴人不還我，我好言相勸要他還我手機，我就趁他
    不注意時，我的雙手上前，有握到告訴人雙手手腕，但我雙
    手馬上往下到手機上，把手機拿下來，後來告訴人很快就放
    手，之後告訴人就跑到後面去即我的電腦桌處拉扯螢幕的線
    ，我就用雙手抱住螢幕，告訴人就與我拉扯。」等語（參見
    本院卷第42頁），又告訴人亦不否認有雙手抱住電腦螢幕之
    事實（參見本院卷第148頁），且由以上勘驗結果所示，並
    未發現被告取回手機的畫面，被告則供述該錄影畫面係被告
    向告訴人取回手機後所錄製，並未錄到之前爭搶手機之畫面
    。從而，本案發生之時，因被告藏匿告訴人之鞋子，致告訴
    人向被告質問此事並稱要報警，雙方發生爭執，確有爭搶手
    機之情形，惟之後告訴人轉而拉扯、抱住被告之電腦螢幕，
    衡情依上開接續之動作，告訴人於拉扯、抱住被告之電腦螢
    幕時所使用之力道非輕，是否致生其手部成傷？當有可能，
    尚難遽認告訴人所受傷勢確係被告因爭搶手機所致甚明。
　㈡又證人即告訴人於本院審理時經由檢察官提出之案發當時錄
    音光碟，經本院於審理中勘驗，其結果顯示：
  勘驗標的：告訴人提供對話錄音光碟
  檔案名稱：傷害1.mp4
  影片時長：5分56秒
【00:00:06】（敲門聲）
【00:00:11】蔡巧玲：我的鞋子拿來，聽到了沒有，門口有攝影
                    機，你再不還我，我要報失竊，我已經講
                    過了，鞋子還我。
【00:00:39】蔡巧玲：（敲門聲）鞋子還我，聽到了沒有。
【00:00:46】鍾承龍：我的鞋子呢？
【00:00:46】蔡巧玲：門口有攝影機，鞋子是我的。
【00:00:49】鍾承龍：我的鞋子呢？
【00:00:49】蔡巧玲：我買的，律師說你穿的鞋子不代表是你的
                   ，我有證據我買的，2018年我刷國旅，在
                    LA NEW刷了三雙，我的鞋子拿過來，我最
                    後給你一次機會，我要報偷竊。
【00:01:04】鍾承龍：那我的……。
【00:01:04】蔡巧玲：失竊了，你就是要還我，我的鞋子是我買
                    的，我也有刷卡，這是我的證據，家裡只
                    剩你。
【00:01:13】鍾承龍：那妳……。
【00:01:14】蔡巧玲：我門口有錄影機、攝影機，不好意思啊！
【00:01:17】鍾承龍：有攝影機又怎麼樣呢？
【00:01:18】蔡巧玲：就是你拿的，你到底要不要還我，你不用
                    怕裡面有什麼東西。
【00:01:24】鍾承龍：嗯？
【00:01:25】蔡巧玲：拿過來，東西拿過來。
【00:01:27】鍾承龍：我的鞋子的呢？那我……的鞋子。
【00:01:28】蔡巧玲：丟掉，我買的，丟掉了，我買的，丟掉了
                    ，我可以選，律師說這是我的。
【00:01:36】鍾承龍：欸？沒有這個道理耶。
【00:01:37】蔡巧玲：欸，怎樣？什麼道理。
【00:01:39】鍾承龍：沒有這個道理。
【00:01:39】蔡巧玲：我買的，我刷的國旅，我付的錢，我不能
                    拿回來啊！
【00:01:44】鍾承龍：你送人家就是人家的啊！
【00:01:46】蔡巧玲：我有說要送你嘛？ 
【00:01:47】鍾承龍：那你的手……有啊！
【00:01:48】蔡巧玲：我有說要送你嗎？哪個證據說我要送你？
【00:01:50】鍾承龍：那妳的手機呢？妳是不是要還給我？
【00:01:52】蔡巧玲：鞋子拿過來！而且至少我的鞋子是我的，
                    你為什麼要動我的，是你買的嗎？你為什
                    麼，你又不是我送……你送我的。你要不
                    要？
【00:01:58】鍾承龍：欸，那你東西都是我的啊！
【00:02:01】蔡巧玲：好，那你的東西是你的是不是？好，東西
                    是你的是不是？（物品碰撞聲）
【00:02:06】鍾承龍：欸！你幹什麼！
【00:02:06】蔡巧玲：東西是你的是不是？欸！這一半是我的錢
                    啊！
【00:02:09】鍾承龍：那你把我……。
【00:02:10】蔡巧玲：你的鞋子拿過來。
【00:02:12】鍾承龍：那妳把Iphone拿來。
【00:02:13】蔡巧玲：你的東西在這裡喔！這裡都是我的喔！我
                    要拿走囉！這也是我的喔！
【00:02:17】鍾承龍：妳把妳的iphone拿給我，那也是我買的喔
                    。
【00:02:20】蔡巧玲：好啊！你鞋子還給我。
【00:02:23】鍾承龍：我的手機不要亂拿，好不好？（背景音傳
                    來啪一聲）這是私人的東西喔！
【00:02:26】蔡巧玲：怎樣！私人的，欸！私人的，我們夫妻耶
                    ！兩個人的耶！
【00:02:30】鍾承龍：欸，我的手機……妳怎麼這麼不講理。
【00:02:31】蔡巧玲：我的鞋子為什麼是我……啊你怎麼會說…
                    …我今天也說你鞋子……那為什麼你昨天
                    說你的。
【00:02:35】鍾承龍：那我的鞋子呢？
【00:02:36】蔡巧玲：你不要干涉我的生活。
【00:02:39】鍾承龍：我的鞋子呢？
【00:02:39】蔡巧玲：你為什麼要這樣子？
【00:02:40】鍾承龍：我沒有干涉你生活啊！
【00:02:41】蔡巧玲：你剛剛說我什麼，你這麼多年，你東西放
                    在我的……上，還不是一樣子。
【00:02:45】鍾承龍：欸！這是我家裡，妳在搞什麼啊！
【00:02:48】蔡巧玲：這是我家裡耶！你在搞什麼啊！啊地稅也
                    是我有繳。進去，進去！
【00:02:53】鍾承龍：妳繳了有多少啊！妳繳了多少啊！
【00:02:58】（物體碰撞聲）
【00:02:59】鍾承龍：欸，這我的手機，妳不要這樣拿好不好？
【00:03:02】蔡巧玲：拿！你拿啊！你拿啊！
【00:03:04】鍾承龍：欸，妳不要這樣拿我的手機嘛！
【00:03:10】（物品碰撞、摔落聲）
【00:03:11】鍾承龍：妳幹什麼！妳幹什麼！欸欸欸欸欸欸欸欸
                    ，欸欸欸，不要這樣子好不好。（背景音
                    為物品碰撞、摔落聲）
【00:03:17】蔡巧玲：我的鞋子拿過來。
【00:03:19】鍾承龍：那妳……。
【00:03:20】蔡巧玲：這都是我的，都是我的。 
【00:03:22】鍾承龍：那妳把我的鞋子拿過來。
【00:03:23】（物品碰撞、摔落聲）
【00:03:23】鍾承龍：欸欸欸！
【00:03:23】蔡巧玲：都是我的！
【00:03:25】鍾承龍：欸欸欸！
【00:03:25】蔡巧玲：都是我的！
【00:03:27】鍾承龍：妳幹什麼啊！
【00:03:28】蔡巧玲：都是我的！　
【00:03:29】鍾承龍：妳幹什麼啊！
【00:03:30】蔡巧玲：都是我的！　
【00:03:32】蔡巧玲：你為什麼要搶……你為什麼要丟我的鞋子
                    ？
【00:03:36後對話內容接續先前傷害案錄影.mp4檔案內容】
  勘驗標的：告訴人提供對話錄音光碟
  檔案名稱：傷害2.mp4
  影片時長：6分6秒
【00:00:00】蔡巧玲：搶我手機啊，讓我手流血啊，你才有暴力
                    啊！這次我真的是流血啊。
【00:00:06】鍾承龍：欸！是你搶我手機吧！
【00:00:06】蔡巧玲：這我有錄影啊！
【00:00:08】蔡巧玲：你說要還我，拿來啊，那我買的啊！你不
                    是說昨天要還我。啊不就拿來，啊我剛拿
                    走了不是嗎？
【00:00:15】鍾承龍：我怎麼說。
【00:00:17】蔡巧玲：你怎麼說。拿過來啊！
【00:00:17】鍾承龍：我說……我叫……我說妳要至少妳要先把
                    資料備份。
【00:00:20】蔡巧玲：蛤？你怎麼說，不用備份，我還給你，啊
                    你手機拿來，啊你還在那邊說，啊！妳在
                    那邊耍無賴啊，妳在那邊耍……，啊又開
                    始……
【00:00:27】鍾承龍：我不跟妳辯這些，妳不要在那邊。
【00:00:30】蔡巧玲：手機拿來，我的手機拿來，我的手機不用
                    備份，不用備份，我還給你，你手機給我
                    ，還我，還我，還我啦！我刷卡的，我也
                    都有紀錄，我刷卡的。
【00:00:41】鍾承龍：你的手機也是我出的錢。
【00:00:42】蔡巧玲：來來來，拿來，拿來，來拿，給你啊！I5
                    啊！是不是，I5拿去啊！你不是要Iphone
                    ，你不是要Iphone。立馬有，立馬有。
【00:00:59】鍾承龍：等警察來。
【00:01:01】蔡巧玲：警察來幹嘛？有偷竊啊！有人偷竊啊，我
                    東西都被偷竊了。
【00:01:06】鍾承龍：就叫警察來啊！警察不是要來嗎？
【00:01:09】蔡巧玲：有，要來要來要來要來，要來辦事，警察
                    要來辦事。
【00:01:12】鍾承龍：好，就等他來，就等警察來。
【00:01:14】蔡巧玲：警察要來辦事，我要去驗傷，剛剛有人搶
                    我手機。
【00:01:20】鍾承龍：誰搶誰手機啊！等警察來再說。
【00:01:24】蔡巧玲：有人搶我手機，暴力行為搶我手機，然後
                    讓我受傷。
【00:01:29】鍾承龍：妳又在誣賴了，是妳搶我手機喔！妳不要
                    搞錯囉！
【00:01:34】（門鈴聲）
【00:01:36】警員：欸，不好意思。
【00:01:37】蔡巧玲：我要來驗傷，警察先生我的鞋子不見了，
                    三雙。
【00:01:41】鍾承龍：來，請進請進。
【00:01:45】蔡巧玲：然後剛剛有人搶我手機讓我受傷了。
【00:01:51】警員：（聲音微弱無法辨識）
【00:01:51】蔡巧玲：我我我我我，我報警的。　
【00:01:55】警員：什麼事？
【00:01:55】蔡巧玲：我的鞋子昨天不見了，三雙，那時候只有
                    他在。
【00:01:58】鍾承龍：我的鞋子昨天也不見了，在外面。
【00:02:00】蔡巧玲：對，他的鞋子是我買的，我拿的，我拿走
                    我丟掉了，我買的，在2018年……。
【00:02:04】鍾承龍：妳為什麼把我鞋子丟掉？
【00:02:05】警員：好等下，好等下。
【00:02:06】蔡巧玲：我買的。
【00:02:07】警員：好好好，聽我講一下。那先生你跟我同事在
                  外面看了解一下狀況。
【00:02:12】鍾承龍：好好好好好。
【00:02:13】警員：那小姐你是什麼事情？
【00:02:15】蔡巧玲：我的鞋子三雙不見了。
【00:02:16】警員：三雙不見。
【00:02:17】鍾承龍：穿個鞋子……。
【00:02:17】蔡巧玲：對。白色的。
【00:02:18】警員：好，你穿個鞋子，好，穿個鞋子。
【00:02:20】鍾承龍：好。
【00:02:23】警員：我門帶上喔！
【00:02:23】鍾承龍：好。
【00:02:25】警員：啊那位是你的先生嗎？
【00:02:26】蔡巧玲：不是。
【00:02:26】警員：他不是喔？不然他是？
【00:02:28】蔡巧玲：他是名義上的先生，快要離婚了。
【00:02:29】警員：好。
【00:02:31】蔡巧玲：我們有法律上的問題。
【00:02:32】警員：所以鞋子是他拿走了嗎？
【00:02:35】蔡巧玲：是……我是只有他在家，他拿走的，昨天
                    孩子也知道他拿走了，我的鞋子，三雙。
【00:02:42】警員：妳小朋友也有看到是不是？
【00:02:43】蔡巧玲：小朋友沒有看到，但是我跟他說是鞋子不
                    見了。
【00:02:46】警員：啊他怎麼說？
【00:02:47】蔡巧玲：他說他拿走了，他說我也拿他的鞋子，我
                    是……對，我拿他的鞋子，但是是我的，
                    因為律師說我買的，2018年我在刷我的國
                    旅。
【00:02:57】警員：所以是妳買的？
【00:02:58】蔡巧玲：我買的。
【00:02:59】警員：所以妳把它拿去？
【00:03:00】蔡巧玲：我拿去丟掉了。
【00:03:01】警員：喔。
【00:03:02】蔡巧玲：對，因為這是我……也不見得是他的，但
                    鞋子因為有香港腳有細菌，我把它丟掉了
                    。
【00:03:09】警員：好，瞭解，所以妳是丟一雙還是？
【00:03:12】蔡巧玲：丟三雙，因為三雙都我買的，我可以解…
                    …我可以處理，但其他他自己的東西我沒
                    有，我沒有去動它。
【00:03:18】警員：嗯嗯嗯。好，那小姐證件有沒有，我登記一
                  下好不好。
【00:03:23】蔡巧玲：好。
【00:03:40】蔡巧玲：然後剛剛搶我手機，害我受傷，我要去驗
                    傷。
【00:03:43】警員：好，這個沒有問題，妳要驗傷這個都沒有問
                  題。
【00:03:46】蔡巧玲：恩。
【00:03:48】警員：這邊有監視器嗎？裡面？
【00:03:50】蔡巧玲：有，在外面。
【00:03:51】警員：外面。
【00:03:52】蔡巧玲：在這裡。可是我剛剛，它的sim卡剛剛不
                    見。
【00:03:55】警員：沒關係，沒有關係，我這邊……。
【00:04:00】蔡巧玲：我找一下，這裡。
【00:04:05】警員：這是……什麼的sim卡。
【00:04:07】蔡巧玲：那一個，那一台的sim卡。
【00:04:09】警員：妳說那個，好。所以東西、資料、都會……
                  監視器影像都在這裡？
【00:04:13】蔡巧玲：我不確定有沒有存檔的，因為我的手機可
                    以查看的到。
【00:04:18】警員：小姐妳那個電話號碼？
【00:04:19】蔡巧玲：0955。
【00:04:21】警員：0955。
【00:04:23】蔡巧玲：775。
【00:04:24】警員：775。
【00:04:25】蔡巧玲：951。
【00:04:28】警員：好，妳稍等一下，我了解一下好不好。
【00:04:30】蔡巧玲：好。
【00:04:31至影片檔案結束背景音有對話，惟語音微弱無法辨  
          識。 
    有該光碟及本院準備程序勘驗筆錄在卷可憑（參見本院卷第
    135頁至第142頁），且告訴人於本院審理中結證稱：「（你
    方才稱你進入被告所使用的房間後，直接就將桌上被告所使
    用的手機取走，是否如此？）是。」、「（當時你有經過被
    告的同意嗎？）沒有。」、「（沒有經過被告同意，你擅自
    將被告所使用的手機取走，你認為這樣合法嗎？）合法，被
    告都可以拿我的鞋子了，而且鞋子是我買的，所以前一天被
    告也說要還我了。」、「（你憑什麼認為你可以擅自取走被
    告使用的手機？）我是他太太，而且是我買的，我借被告用
    。」、「（當你取走被告所使用的手機後，被告是否有立即
    要你返還？）有。」、「（但是你沒有還，所以被告就把你
    手上的手機取回，是否如此？）用暴力行為取回。」、「（
    你當時是否在被告要取回手機時，你是否有將手機放到你身
    後阻止被告取回的動作？）對，我不讓他取回。」、「（在
    整個過程中，被告取回他所使用的手機，是否只有抓住你的
    雙手、撥開你的手指頭把手機取走？）對。」等語。（參見
    本院卷第150頁至第151頁）。是告訴人確有未經被告同意先
    行拿取被告有權使用之手機，被告要求其返還，卻為告訴人
    拒絕並將該手機持於身後阻止被告取回甚明，則縱使如告訴
    人所述，被告抓住告訴人雙手，撥開告訴人手指取回遭告訴
    人擅自取走為被告所持用之手機，造成告訴人雙手挫傷等之
    傷害，然該傷害僅為告訴人左手姆指有一處不大之傷口，雙
    手臂亦未見明顯之傷痕，核依刑法第23條規定：「對於現在
    不法之侵害，而出於防衛自己或他人權利之行為，不罰。但
    防衛行為過當者，得減輕或免除其刑。」，被告應係正當防
    衛，且並無過當之情形，依上開規定，亦屬不罰。
　㈢綜上所述，被告上開所辯，尚非不可採信，公訴人所舉之證
    據，尚不足以使本院無合理之懷疑而認定被告有傷害犯行，
    且縱認被告有傷害之行為，依上說明，亦應認被告不罰，而
    應為無罪判決之諭知。
據上論斷，應依刑事訴訟法第301條第1項， 判決如主文。
本案經檢察官陳家美提起公訴，檢察官林在培到庭執行職務。
中　　華　　民　　國　　111 　年　　7 　　月　　 1　　日
                刑事第六庭審判長法  官  雷雯華
　　                            法  官　李建忠
　　　　　　　　　　            法  官  李欣潔
以上正本證明與原本無異。
如不服本判決應於收受送達後20日內向本院提出上訴書狀，並應
敘述具體理由。其未敘述上訴理由者，應於上訴期間屆滿後20日
內向本院補提理由書( 均須按他造當事人之人數附繕本) 「切勿
逕送上級法院」。因疫情而遲誤不變期間，得向法院聲請回復原
狀。
                                書記官  蔡宜君
中　　華　　民　　國　　111 　年　　7 　　月　　4 　　日